【裁判字號】    96,訴,2894
【裁判日期】    970731
【裁判案由】    臺灣地區與大陸地區人民關係條例
【裁判全文】
臺北高等行政法院裁定
                                     96年度訴字第02894號
原      告  甲○○
法定代理人  丙○○
訴訟代理人  乙○○律師
被      告  內政部
代  表  人  廖了以（部長）
訴訟代理人  丁○○
上列當事人間因臺灣地區與大陸地區人民關係條例事件，原告不
服行政院中華民國96年5 月9 日院臺訴字第0960083860號訴願決
定，提起行政訴訟，本院裁定如下：
    主  文
原告之訴駁回。
訴訟費用由原告負擔。
    理  由
一、按「撤銷訴訟之提起，應於訴願決定書送達後二個月之不變
    期間內為之。」、「原告之訴，有左列各款情形之一者，行
    政法院應以裁定駁回之。．．．六、起訴逾越法定期限者。
    ．．．十、起訴不合程式或不備其他要件者。」行政訴訟法
    第106 條第1 項前段及第107 條第1 項第6 款、第10款分別
    定有明文。而「送達於應受送達人之住居所、事務所或營業
    所為之。」、「於應送達處所不獲會晤應受送達人時，得將
    文書付與有辨別事理能力之同居人、受僱人或應送達處所之
    接收郵件人員。」復為行政程序法第72條第1 項、第73條第
    1 項所明定。
二、經查，原告住所係設於桃園縣龍潭鄉○○村○○路31鄰8 之
    1 號，業經原告訴訟代理人陳明在卷（見本院97年5 月13日
    準備程序筆錄）。又訴願機關向該址送達之訴願決定書業於
    96年5 月14日合法送達，並有經原告法定代理人之兄甘興德
    蓋章之行政院訴願文書郵務送達證書附訴願卷可稽；原告主
    張系爭訴願決定書係由越南籍之外勞代收，而不生送達效力
    云云，洵無足採。則原告得提起行政訴訟之期間，應自96年
    5 月15日起算，因原告設址於桃園縣，扣除在途期間3 日，
    故計至96年7 月17日（星期二）即已屆滿。原告遲至96年8
    月14日始向本院提起行政訴訟，此有本院加蓋於訴狀上收文
    戳記所載日期可考，顯逾法定不變期間。縱如原告主張，有
    關系爭訴願決定書係「原告及法定代理人回國發現後乃即時
    提起本訴訟」，惟依原告法定代理人之入出國日期證明書顯
    示（本院卷第29頁），原告法定代理人於96年5 月19日即曾
    回國，於同年5 月24日始再行出境，是核其知悉時點，亦不
    應逾96年5 月24日，是以原告知悉時點計算，仍已逾前開法
    定不變期間。從而，原告未於法定期間提起行政訴訟，依首
    開法條規定，顯非合法，應予駁回。
三、依行政訴訟法第107 條第1 項第6 款、第104 條、民事訴訟
    法第95條、第78條，裁定如主文。
中    華    民    國    97    年    7     月    31    日
                    臺北高等行政法院第七庭
                              審判長法  官  黃秋鴻
                                    法  官  陳金圍
                                    法  官  林玫君
上為正本係照原本作成。
如不服本裁定，應於送達後10日內向本院提出抗告狀（須按他造
人數附繕本）。
中    華    民    國    97    年     7    月   31     日
                                    書記官  黃明和


司法院資訊處製作；財團法人民間司法改革基金會備份。
